【裁判字號】    97,易,188
【裁判日期】    970703
【裁判案由】    竊盜
【裁判全文】
臺灣臺中地方法院刑事判決               97年度易字第188號
公  訴  人  臺灣臺中地方法院檢察署檢察官
被      告  甲○○
                      神岡戶政.
                    現另案於臺灣臺中監獄執行中
上列被告因竊盜案件，經檢察官提起公訴（96年度偵字第18215號）
，本院判決如下：
    主    文
甲○○犯竊盜罪，處有期徒刑貳月、貳月、參月、參月、貳月、
貳月、貳月、參月、貳月、貳月，應執行有期徒刑壹年貳月。
    犯罪事實
一、甲○○意圖為自己不法之所有，先後為下列犯行：
 (一)於民國96年7月11日上午11時許，騎乘腳踏車至位於臺中縣
     豐原市○○路○段551號之永豐餘造紙股份有限公司（下稱
     永豐餘公司），徒手竊取該公司員工林招濂所管領之銅線1
     批，共重約6.9公斤。得手後隨即以前開腳踏車載至臺中縣
     豐原市○○○道670號「重爐資源回收場」，以新臺幣（下
     同）1380元之代價，出售給不知情之資源回收場人員乙○
     ○。
 (二)於96年7月13日上午11時許，騎乘腳踏車至上開公司，徒手
     竊取該公司員工林招濂所管領之銅線1批，共重約11.4公斤
     。得手後隨即以前開腳踏車載至上開資源回收場，以2280
     元之代價，出售給不知情之資源回收場人員乙○○。
 (三)於96年7月14日上午11時許，騎乘腳踏車至上開公司，徒手
     竊取該公司員工林招濂所管領之銅線1批，共重約16.9公斤
     。得手後隨即以前開腳踏車載至上開資源回收場，以3380
     元之代價，出售給不知情之資源回收場人員乙○○。
 (四)於96年7月16日上午10時30分許，騎乘腳踏車至上開公司，
     徒手竊取該公司員工林招濂所管領之銅線1批，共重約18.8
     公斤。得手後隨即以前開腳踏車載至上開資源回收場，以
     3760元之代價，出售給不知情之資源回收場人員乙○○。
 (五)於96年7月17日上午11時許，騎乘腳踏車至上開公司，徒手
     竊取該公司員工林招濂所管領之銅線1批，共重約5.3公斤
     。得手後隨即以前開腳踏車載至上開資源回收場，以1060
     元之代價，出售給不知情之資源回收場人員乙○○。
 (六)於96年7月18日上午11時許，騎乘腳踏車至上開公司，徒手
     竊取該公司員工林招濂所管領之銅線1批，共重約4.9公斤
     。得手後隨即以前開腳踏車載至上開資源回收場，以980元
     之代價，出售給不知情之資源回收場人員乙○○。
 (七)於96年7月20日上午10時30分許，騎乘腳踏車至上開公司，
     徒手竊取該公司員工林招濂所管領之銅線1批，共重約10.3
     公斤。得手後隨即以前開腳踏車載至上開資源回收場，以
     2060元之代價，出售給不知情之資源回收場人員乙○○。
 (八)於96年7月22日上午11時許，騎乘腳踏車至上開公司，徒手
     竊取該公司員工林招濂所管領之銅線1批，共重約22.8公斤
     。得手後隨即以前開腳踏車載至上開資源回收場，以4560
     元之代價，出售給不知情之資源回收場人員乙○○。
 (九)於96年7月24日上午11時許，騎乘腳踏車至上開公司，徒手
     竊取該公司員工林招濂所管領之銅線1批，共重約8.9公斤
     。得手後隨即以前開腳踏車載至上開資源回收場，以1780
     元之代價，出售給不知情之資源回收場人員乙○○。
 (十)於96年7月26日上午10時40分許，騎乘腳踏車至上開公司，
     徒手竊取該公司員工林招濂所管領之銅線1批，共重約5.9
     公斤。得手後隨即以前開腳踏車載至上開資源回收場，以
     1180元之代價，出售給不知情之資源回收場人員乙○○。
     嗣於96年7月26日15時20分許，在上開資源回收場，為警當
     場查獲，並扣得前開竊得之銅線1批，重約5.9公斤。
二、案經被害人林招濂訴由臺中縣警察局豐原分局報請台灣台中
    地方法院檢察署檢察官偵查起訴。
    理    由
一、按刑事訴訟法第159條之5規定，被告以外之人於審判外之陳
    述，雖不符前四條之規定，而經當事人於審判程序同意作為
    證據，法院審酌該言詞陳述或書面陳述作成時之情況，認為
    適當者，亦得為證據。當事人、代理人或辯護人於法院調查
    證據時，知有第159條第1項不得為證據之情形，而未於言詞
    辯論終結前聲明異議者，視為有前項之同意。本案被告以外
    之人林招濂於警詢及偵查中之陳述，係被告以外之人於審判
    外之陳述，當事人於本院調查證據時，知悉係不得為證據，
    而未於言詞辯論終結前聲明異議，視為同意作為證據，且本
    院審酌證人林招濂僅係就被偷之情形為陳述，並未積極指證
    被告，其作成之時，應不至於攀誣，而無不適當之情形，證
    人林招濂前開之陳述得作為證據，合先敘明。訊據被告甲○
    ○雖坦承有前揭犯罪事實（一）及（十）之犯行，惟否認有
    其餘犯行，辯稱，起訴書所講並非全部伊所竊取云云。惟查
    ，前揭（一）至（十）之犯罪事實，業據被告甲○○分別於
    警詢及偵查中坦承不諱，且經證人林招濂指訴綦詳，核與證
    人乙○○於本院審理中陳述之情節相符。此外，復有現場圖
    ，及贓物認領保管單各1紙附卷可稽，堪認被告於警詢及偵
    查中之自白與事實相符，其於本院否認其餘八次犯行，應係
    事後卸責之詞，不足採信，事證明確，被告罪行應堪認定。
二、核被告所為，係犯刑法第320條第1項之竊盜罪。被告前後10
    次犯行，犯意不同，行為互殊，應分論併罰。爰審酌被告素
    行不佳，其本次犯行多達十次，惟所竊取電線之價值不大，
    僅承認部分犯行等一切情狀，量處如主文所示之刑，並定其
    應執行刑，至被告雖有十次犯行，惟均係竊取電線，且價值
    不大，處以上開之徒刑，已足以達到懲罰之目的，如再處以
    強制工作，尚無必要，且亦不符合比例原則，爰不再對被告
    宣告強制工作。
三、據上論斷，應依刑事訴訟法第二百九十九條第一項前段，刑
    法第三百二十條第一項、第五十一條第五款，刑法施行法第
    一條之一，判決如主文。
中    華    民    國    97    年    7     月    3     日
                  刑事第四庭    法  官  林清鈞
上正本證明與原本無異。
如不服本判決，應於收受送達後10日內向本院提出上訴書狀（應
敘述具體理由並附繕本）。
上訴書狀如未敘述理由，應於上訴期間屆滿後20日內補提理由書
於本院。
                                書記官  陳貴卿
中    華    民    國    97    年    7     月    3     日
附錄論罪科刑法條
中華民國刑法第320條第1項
意圖為自己或第三人不法之所有，而竊取他人之動產者，為竊盜
罪，處 5 年以下有期徒刑、拘役或 5 百元以下罰金。


司法院資訊處製作；財團法人民間司法改革基金會備份。
